臺灣新北地方法院民事裁定
111年度訴字第165號
原      告  江坤展  
被      告  黃鈺芠  
上列當事人間債務人異議之訴事件，本院裁定如下：
    主  文
原告之訴駁回。      
訴訟費用由原告負擔。
    理  由
一、按當事人不得就已起訴之事件，於訴訟繫屬中，更行起訴；
    原告起訴違背民事訴訟法第253條之規定，法院應以裁定駁
    回之，民事訴訟法第253條、第249條第1項第7款分別定有明
    文。又民事訴訟法第253條規定所禁止之重訴，自指同一事
    件而言。所謂同一事件，必同一當事人，就同一法律關係，
    而為同一之請求，若此三者有一不同，即不得謂為同一事件
    ，而受重訴之禁止（最高法院86年台上字第3088號判決要旨
    參照）。再民事訴訟法第253條之立法意旨，在於當事人就
    某法律關係之爭執，僅得請求法院判決一次，若許其為重複
    請求，將可能發生裁判矛盾歧異之虞，當事人之權利關係將
    無從確定，復造成訴訟程序之浪費及當事人應訴之煩，故法
    律明文禁止重複起訴。另債務人異議之訴之訴訟標的為債務
    人之異議權。合先敘明。
二、原告於民國111年1月21日向本院提出民事起訴狀，聲明撤銷
    本院110年度司執字第157506號強制執行事件（下稱系爭執
    行事件），主張已部分清償，爰依強制執行法第14條之規定
    提起債務人異議之訴。然原告於111年1月10日亦向本院提出
    民事起訴狀，依強制執行法第14條規定聲明撤銷系爭執行事
    件，理由同為已部分清償，並經本院以111年度家調字第105
    號債務人異議之訴事件受理在案（下稱系爭前案），尚未終
    結等情，業經本院調取111年度家調字第105號卷核閱屬實，
    堪認系爭前案現仍繫屬中。而原告於111年2月15日本院訊問
    時亦自承：前案是在板橋遞狀，跟本件起訴是同一個事情，
    我諮詢律師後他說沒有收據，不確定有沒有提告等語，是核
    原告先後起訴之當事人同一，原告之債務人異議權所要排除
    執行力之強制執行程序均為系爭執行事件，訴訟標的同一，
    本件訴之聲明亦與系爭前案第一項聲明相同，依首揭揭說明
    ，要屬同一事件，原告於系爭前案事件訴訟繫屬中就同一事
    件更行起訴，違背民事訴訟法第253條規定，且其情形非得
    補正，依前開規定，其起訴為不合法，應予駁回。
三、依民事訴訟法第249條第1項第7款，第95條，第78條裁定如
    主文。　
中　　華　　民　　國　　111 　年　　2 　　月　　23　　日
                  民事第五庭  法  官  王  廷
以上正本係照原本作成。
如對本裁定抗告須於裁定送達後10日內向本院提出抗告狀，並應
繳納抗告費新臺幣1,000元整。
中　　華　　民　　國　　111 　年　　2 　　月　　24　　日
                              書記官  張雅筑